【裁判字號】    89,保險,19
【裁判日期】    891229
【裁判案由】    損害賠償
【裁判全文】
臺灣臺北地方法院民事判決  八十九年度保險字第一九號
    原      告  南山人壽保險股份有限公司
    法定代理人  丁○○
    訴訟代理人  戊○○律師
                賴昱誠律師
                          （送達代收人  戊○○  住台北市○○○路○段一四四
                              .
    被      告  乙○○○    住台北縣新店市○○路十五之二號六樓
                丙○○      .
                甲○○      住.
    共      同
    訴訟代理人  蔡文彬律師
                康立平律師
右當事人間損害賠償事件，本院判決如左：
    主    文
被告應連帶給付原告新台幣陸拾柒萬肆仟佰貳拾捌元，及自民國八十九年四月九日
起至清償日止，按年利率百分之五計算之利息。
訴訟費用由被告連帶負擔。
本判決於原告以新台幣貳拾萬元供擔保後，得假執行。但被告如於假執行程序實施
前以新台幣陸拾柒萬肆仟佰貳拾捌元為原告預供擔保得免假執行。
    事    實
甲、原告方面：
一、聲明：除假執行擔保金額外，如主文所示。
二、陳述：
（一）被告乙○○○原為原告之業務員，與原告簽有業務代表聘約，系爭聘約第四條
      約定：「本聘約書依據後附之業務人員管理規定執行。」，業務人員管理規定
      第十條規定：「除非被保險人於公司簽發保單時健康良好，業務代表不得將公
      司已簽發之任何保單送交之。」乙○○○明知其母吳邱秀琴患有肺結核、肺氣
      腫、慢性阻塞性肺疾病，竟以自己為要保人、其母吳邱秀琴為被保險人向原告
      投保，且未於要保書上據實告知，使原告誤予承保，被告並將保單交予被保險
      人，違反系爭聘約，致原告於吳邱秀琴因病身故時負給付保險金之責，受有相
      當保險給付加上給付予乙○○○之佣金扣除所收保險費之差額之損害計新台幣
      （下同）六十七萬四千三百二十八元，應由被告乙○○○負責賠償。上開事實
      業經最高法院、臺灣高等法院認定無誤。而被告丙○○及甲○○為乙○○○之
      連帶保證人，依約應與乙○○○就原告所受損害連帶負賠償之責，事理至明。
（二）按最高法院三十年上字第八號及四十二年臺上字第一三○六號判例均釋明，為
      訴訟標的之法律關係於確定之終局判決已經裁判者，就該法律關係既有既判力
      ，當事人之一造以該確定判決之結果為基礎，於新訴訟用作攻擊防禦方法時，
      他造不得為與該確定判決意旨相反之主張，法院亦不得為反於該確定判決之裁
      判，查原告於前案即台灣高等法院八十八年度保險上更（一）字第五號案件主
      張因被告乙○○○之違約行為致受有損害，而以損害賠償債權之一部與被告乙○○○之保險金債權相互抵銷，業經前案最高法院、臺灣高等法院判決確定，
      在審亦被駁回，被告應不得再主張其無違約行為或與原告之受有損害無因果關
      係，而僅能對原告所請求抵銷後之剩餘債權數額為抗辯。
（三）原告依連帶保證契約請求連帶保證人連帶賠償，且無先訴抗辯權之適用。按連
      帶保證，其保證人與債務人負同一債務，對於債權人各負全部給付之責，查被
      告丙○○及甲○○與原告係約定如被告乙○○○有違背原告公司規章等情事致
      原告蒙受損害時，由該二人負全部『連帶賠償』責任，故被告丙○○及甲○○
      與原告簽訂者應為連帶保證契約，而連帶保證人無先訴抗辯權，為學說及實務
      所是認，今被告乙○○○違反聘約中之業務人員管理規定，致原告受有損害（
      已如前述），原告自得依系爭連帶保證契約請求連帶保證人連帶賠償，事理至
      明。
（四）次查，被告丙○○及甲○○與原告間之連帶保證契約簽訂於民國八十二年九月
      十三日，縱依新修正之民法人事保證期間最長三年之規定，系爭連帶保證契約
      亦應於八十五年九月十二日期間屆滿而失效，於有效之三年期間內如被保證人
      有任何違約或不當行為，連帶保證人仍應負責，不因保證期滿而免責，十五年
      請求權時效之存在始有其意義，民法第一二五條方不致形同具文，而被告乙○○○之違約行為係進行於八十四年一月二十四日（即要保日期），其母於八十
      四年十二月二十九日去世，均於八十五年九月十二日前，故被告乙○○○之違
      約行為仍在連帶保證契約簽訂後三年內，被告丙○○及甲○○仍應依約負連帶
      責任，被告所言，實不可採。
（五）再查被告聲稱被保險人吳邱秀琴曾依原告之規定至特約醫師處進行一般體檢：
      ：云云，惟：所謂一般體檢，內容僅包含觸診（手摸）、視診（眼看）、問診
      （口問）及基本驗尿，被保險人所罹患之肺疾病須透過Ｘ光及肺功能檢測始能
      得知，根本無法由一般體檢查出，此為公知之事實，身為保險從業人員之被告
      更不能推諉不知，如被告及被保險人於投保時甚至體檢時據實告知既往症，原
      告必定要求加作Ｘ光及肺功能檢測等項目，被告身為原告之業務員，對公司規
      定知之甚詳，不僅未依公司規定行事，反意圖以體檢卸責，實不可取。
（六）又查，被告聲稱自七十五年至八十二年父親過世前均與家庭脫離，故不知其母
      即被保險人之身體狀況：：云云，惟依時間流程，被告所言確非事實：
  １、保單號碼：Ｚ000000000保險契約係於其父親過世前（其於八十二年九月九日去
      世）之八十二年六月間投保、招攬之業務員為被告之夫，顯見被告確實一直與
      家人保持聯繫。
  ２、依長庚醫院之病歷，被告罹患肺結核之時間為八十二年之十年前，即七十二年
      間，被告當時尚未脫離家庭，而肺結核患者之飲食起居均須與其他人隔離以避
      免傳染，被告不可能不知情。
  ３、縱使被告所言為真，被保險人因發生胸痛、胸悶、咳血及嚴重咳嗽之症狀而至
      長庚醫院及防癆協會就診之時間係於被告之父親去世後之八十二年十一月間，
      當時被告已與家人聯絡，被告實無不知情之藉口。
  ４、患有肺氣腫及嚴重呼吸道阻塞之病人，會出現呼吸困難、咳嗽、喘鳴等症狀，
      周遭兒女不可能不聽不聞，且如被告真不知被保險人有肺疾病，何能知悉防癆
      協會有被保險人之病歷，並向防癆協會申請診斷書？被告所言，純屬卸責之辭
      ，不足採信。
（七）復查，要保書告知事項第九點：「過去五年『曾否患有』下列疾病：．．．肺
      結核、哮喘、氣喘．．．肺氣腫．．．」之詢問，載明只要被保險人曾罹患該
      病，均須告知，不論是否已治癒，更何況被保險人除結核病外，尚經長庚醫院
      診斷患有肺氣腫及嚴重呼吸道阻塞，致其身體狀況更加惡劣，被告乙○○○無
      不知情之理（已如上述，並經臺灣高等法院認定無誤），惟身為保險從業人員
      之被告，明知招攬保險之相關規定及誠實告知之必要性，於填寫要保書時對上
      開詢問卻均答稱「否」，致原告誤為承保教後並將保單交予被保險人，不僅嚴
      重違反「保險乃最大誠意契約」原則，更枉顧公司規定及職業道德。
（八）另被告主張應對被告丙○○及甲○○依民法第七百五十六條之六之規定減輕或
      免除其保證人責任部分，因前述法律於八十六年七月二十一日原告向被告乙○○○行使損害賠償請求時，並未修正頒布，原告無從依同法第七百五十六條之
      五之規定為通知，是被告主張因原告未依該規定通知，而應減輕或免除被告丙○○、乙○○○之連帶保證責任云云，尚不可採。至被告所稱原告對被告丙○○、乙○○○之連帶保證請求權已逾消滅時效云云，依民法債編施行法第三條
      第二項之規定，原告於八十九年一月六日提起本訴，亦顯在時效屆至日之八十
      九年五月四日之前，是並無被告所稱之已逾時效問題。
三、證據：提出判決書影本二份、保證書影本乙份、判例二則、鄭玉波著民法債編各
    論下冊第八七二頁以下影本乙份、判例乙則、聘約書影本乙份、再審判決書影本
    乙份、收據影本乙份、業務津貼表影本乙份、送金單影本乙份為證。
乙、被告方面：
一、聲明：駁回原告之訴及其假執行之聲請。如受不利判決願供擔保免假執行。
二、陳述：
（一）被告丙○○及甲○○二人於八十二年九月十三日與原告所簽訂之人事保證契約
      業因期限屆至而消滅，原告請求被告二人連帶給付並無理由，謹具體曉陳於后
      ：
  １、按稱人事保證者，謂當事人約定，一方於他方之受僱人將來因職務上之行為而
      應對他方為損害賠償時，由其代負賠償責任之契約；新增第二十四節之一之規
      定，除第七百五十六條之二第二項外，於民法債編修正施行前成立之人事保證
      ，亦適用之，民法第七百五十六條之一第一項、民法債編施行法第三十五條分
      別定有明文。
  ２、次按人事保證未定期間者，自成立之日起有效期間為三年，民法第七百五十六
      條之三第三項定有明文。是為免保證人負擔無限期之責任，如人事保證未定期
      間者，其有效期間自成立日起算為三年，經過三年有效期間後，如當事人未重
      新訂約，其人事保證關係即為消滅（參見民法第七百五十六條之三立法理由）
      。
  ３、查被告丙○○、甲○○二人於八十二年九月十三日為擔保被告乙○○○在原告
      公司任職期間絕對遵守原告公司之一切規章，如因職務上行為致原告公司受損
      害時，願與被保證人乙○○○負連帶賠償責任，而與原告公司簽訂保證契約，
      依該保證契約之內容及性質以觀，自屬民法第七百六十五條之一第一項所規定
      之人事保證契約。
  ４、次查該人事保證契約簽訂之日期為八十二年九月十三日，原告既未與被告丙○○、甲○○二人於成立後三年重新訂定保證契約，則被告丙○○、甲○○二人
      與原告公司所簽訂之人事保證契約，自應已於三年期限屆滿而又未重新訂定時
      而消滅。是以，原告援引已消滅之人事保證契約請求被告丙○○及甲○○二人
      對於被告乙○○○之債務負連帶賠償責任自無理由。
（二）被告並未違反業務人員管理規定第十條「除非被保險人於公司簽發保單時健康
      良好，業務代表不得將公司已簽發之任何保單送交之」，謹具體曉陳於后：
  １、查被告以其母吳邱秀琴為被保險人所投保之保險，依據原告公司之規定，係屬
      須體檢件，易言之，即原告公司是否同意承保，並非由擔任業務員兼要保人之
      被告所能單獨決定，此為原告所不爭之事實。而被告確也依規定於八十四年二
      月九日將其母送往原告公司所指定之醫院進行體檢，由專業醫生對於吳邱秀琴
      進行原告公司所指定之項目進行檢查及問診，故被告確已盡其應盡之義務，而
      無任何違反契約義務之問題。
  ２、原告雖主張因被告為吳邱秀琴之女，對於吳邱秀琴罹患肺結核一事，當無不知
      之理云云。惟：被告早於七十五年至八十二年間，因家人反對與其夫之婚姻而
      離家在外，少與家人聯繫（此由被告之父曾以其夫誘拐被告離家提出告訴可知
      ），而吳邱秀琴係於八十二年間至長庚醫院診斷時始知患有肺結核，被告如何
      知悉其母染有肺結核？再者，吳邱秀琴對於其自己之身體狀況如何最為清楚，
      而保險公司之所以會要求吳邱秀琴至特定醫院進行身體檢查，也是基於為業務
      員之被告善盡職責之說明以後，經過其他專業人員之評估後所為之決定。故依
      上述情形以觀，保險公司決定是否承保，其決定之機制並非在於第一線之業務
      員，而係在於醫生及其他專業人員之評估，當此一機制認定可以承保而保險公
      司也將保單簽發交予業務員時，業務員豈有再承擔最後決定之責任之理！
  ３、揆諸前揭所述，縱「業務人員管理規定」第十條屬原告與被告契約內容之一部
      ，惟基於權利與義務應平衡之原則，除非原告能舉證證明被告確係出於以惡意
      損害原告權利之意圖，否則被告以形式觀察被保險人確已經過特定醫院體檢通
      過，保險公司核發保單准予承保後，將保單交予被保險人之行為應無違反契約
      義務之問題。再者，被告為第一線之保險業務員，其工作僅是招攬客戶投保，
      其應盡之義務乃在於將其經由訪問所得知要保人或被保險人之狀況據實回報予
      公司，再由公司負責第二線審查之人員進行第二階段審核，如認須依據體檢結
      果來決定是否承保，則定為須體檢件，由保險公司委任之專業醫生進行體檢及
      問診，由體檢結果來決定是否承保及保費多寡。是如保險業務員已盡其應盡之
      義務後，如被保險人有刻意隱瞞或體檢之醫生疏未獲悉之疾並而影響保險條件
      ，此乃保險公司與被保險人間之關係，與無專業背景之業務員無關，此乃一般
      保險公司與業務員間之基本關係，而此一關係應不會因被告與被保險人間係母
      女關係而有影響，且被告招攬其母加入原告公司之保險，其所能獲得之傭金亦
      與一般保險無異，則何能因被保險人是被告之母，即令被告負擔比一般業務員
      更重之注意義務，此不符民法衡平原則明矣！
（三）且依民法第七百五十六條之八之規定，僱用人對保證人之請求權因二年不行使
      而消滅，而原告早於八十六年七月二十一日即向被告乙○○○為損害賠償之請
      求，其確遲至八十九年一月六日始請求被告丙○○、甲○○連帶負保證責任，
      原告顯已逾二年之消滅時效。又依同法第七百五十六之五及之六之規定，原告
      於對被告乙○○○行使權利時亦未通知被告丙○○、甲○○，是被告丙○○、
      甲○○亦請求法院依前述規定減輕或免除其等之保證責任。
三、證據：提出體檢告知事項表影本一份為證。
丙、本院依職權調閱本院八十六年度保險字第四六號卷全卷。
    理    由
甲、兩造爭執之要旨：
（一）原告起訴主張：被告乙○○○原為原告之業務員，與原告簽有業務代表聘約，
      依系爭聘約第四條約定：「本聘約書依據後附之業務人員管理規定執行。」，
      業務人員管理規定第十條規定：「除非被保險人於公司簽發保單時健康良好，
      業務代表不得將公司已簽發之任何保單送交之。」乙○○○明知其母吳邱秀琴
      患有肺結核、肺氣腫、慢性阻塞性肺疾病，竟以自己為要保人、其母吳邱秀琴
      為被保險人向原告投保，且未於要保書上據實告知，使原告誤予承保，被告並
      將保單交予被保險人，違反系爭聘約，致原告於吳邱秀琴因病身故時負給付保
      險金之責，受有相當保險給付加上給付予乙○○○之佣金扣除所收保險費之差
      額之損害計六十七萬四千三百二十八元，應由被告乙○○○負責賠償。且被告
      乙○○○上開違約事實，業經判決確定無誤。另被告丙○○及甲○○為乙○○○之連帶保證人，依約應與乙○○○就原告所受損害連帶負賠償之責。另被告
      丙○○及甲○○與原告間之連帶保證契約簽訂於八十二年九月十三日，縱依新
      修正之民法人事保證期間最長三年之規定，系爭連帶保證契約亦應於八十五年
      九月十二日期間屆滿而失效，於有效之三年期間內如被保證人有任何違約或不
      當行為，連帶保證人仍應負責，不因保證期滿而免責，十五年請求權時效之存
      在始有其意義，民法第一百二十五條方不致形同具文，且縱依民法債編施行法
      之規定計算連帶保證請求權之消滅時效，原告於八十九年三月十日追加被告丙○○、乙○○○亦未逾三年時效。而被告乙○○○之違約行為係進行於八十四
      年一月二十四日（即要保日期），其母於八十四年十二月二十九日去世，均於
      八十五年九月十二日前，故被告乙○○○之違約行為仍在連帶保證契約簽訂後
      三年內，被告丙○○及甲○○仍應依約負連帶責任，被告所言，實不可採。另
      被告主張應對被告丙○○及甲○○依民法第七百五十六條之六之規定減輕或免
      除其保證人責任部分，因前述法律於八十六年七月二十一日原告向被告乙○○○行使損害賠償請求時，並未修正頒布，原告無從依同法第七百五十六條之五
      之規定為通知，是被告主張因原告未依該規定通知，而應減輕或免除被告丙○○、乙○○○之連帶保證責任云云，尚不可採各情。
（二）被告則以：被告丙○○及甲○○二人於八十二年九月十三日與原告所簽訂之人
      事保證契約依民法第七百五十六條之一第一項、第七百五十六條之二第二項之
      規定及民法債編施行法第三十五條之規定，業因期限屆至而消滅，是原告請求
      被告丙○○、甲○○連帶給付並無理由，又被告乙○○○並未違反原告所規定
      之業務人員管理規定第十條「除非被保險人於公司簽發保單時健康良好，業務
      代表不得將公司已簽發之任何保單送交之」，是原告主張被告吳春蓮違約，並
      請求賠償本件損害亦無理由。再依民法第七百五十六條之八之規定，僱用人對
      保證人之請求權因二年不行使而消滅，而原告早於八十六年七月二十一日即向
      被告乙○○○為損害賠償之請求，其確遲至八十九年一月六日始請求被告丙○○、甲○○連帶負保證責任，原告顯已逾二年之消滅時效。又依同法第七百五
      十六之五及之六之規定，原告於對被告乙○○○行使權利時亦未通知被告丙○○、甲○○，是被告丙○○、甲○○亦請求法院依前述規定減輕或免除其等之
      保證責任各情詞資為抗辯。
乙、得心證之理由：
一、兩造不爭之事實：被告乙○○○曾為原告之業務員，與原告簽有系爭業務代表聘
    約，被告乙○○○曾於八十四年一月二十四日與訴外人吳文棠以其母吳邱秀琴為
    被保險人向原告投保人壽保險，吳邱秀琴於同年十二月二十九日死亡，被告乙○○○曾因前開保險事故發生向原告起訴請求給付保險金，嗣經判決確定，被告丙○○、甲○○曾於八十二年九月十三日與原告簽訂系爭連帶保證契約。
二、本件之爭點：（一）被告乙○○○有無違約之事實而應負損害賠償責任？（二）
    系爭連帶保證之法律關係是否已經失效？是否因原告起訴已逾二年之短期時效而
    應認其對被告丙○○、甲○○部分之主張無理由？（三）被告丙○○、甲○○得
    否依民法第七百五十六條之五及之六之規定請求減輕或免除其等之人事保證人責
    任？茲析述如下：
（一）被告乙○○○應有違約之情事，且應負損害賠償責任：查被告乙○○○認其並
      無違約情事，無非以其已盡業務員應盡之義務云云，惟查：被告乙○○○違反
      系爭聘約等情，迭經本院以八十六年度保險字第四六號、台灣高等院八十六年
      度保險字第四二號、最高法院八十八年度台上字第六五一號、台灣高等院八十
      八年度上更（一）字第五號判決於判決理由中肯認，前開案件並經判決確定在
      案，雖被告乙○○○提起再審，惟亦經台灣高等法院以八十九年度再易字第八
      號判決駁回確定在案，並經本院調閱前開卷宗詳閱無訛在卷；再依系爭吳邱秀
      琴死亡之保險事故發生之時間（八十四年十二月二十九日）與吳邱秀琴向原告
      投保之時間（八十四年一月二十四日）比較，上開投保時間與保險事故發生之
      時間相距實屬過短，而得推知被告乙○○○對其母吳邱秀琴之身體狀況應有知
      悉，並因違反具實告知義務而有違系爭聘約，是原告自得依債務不履行之法律
      關係，請求被告乙○○○賠償原告因本件保險契約所受之損失六十七萬四千三
      百二十八元（包含原告原給付予被告乙○○○之佣金二萬四千二百六十二元及
      原告已另付之保險給付六十九萬五千二百二十七元，並扣除原告所收保險費四
      萬五千一百六十一元後所得）。
（二）原告基於連帶保證之法律關係對被告丙○○、甲○○之連帶損害賠償請求權，
      尚未逾消滅時效，且基於系爭人事連保證契約仍得向被告丙○○及甲○○請求
      連帶賠償：
  １、被告雖辯以：原告於八十六年七月二十一日已對被告乙○○○行使損害賠償請
      求權，並為抵銷之意思表示，依民法第七百五十六條之八之規定，原告即至遲
      應於時效消滅前之八十八年七月二十一日向被告丙○○、甲○○行使本件基於
      人事連帶保證之連帶損害賠償請求權，原告卻於八十九年一月六日始向被告請
      求，已逾二年時效云云。按民法債編施行法第三條第二項定有明文如下：「民
      法債編修正施行前之法定消滅時效，其期間較民法債編修正施行後所定為長者
      ，適用修正施行前之規定。但其殘餘期間自民法債編修正施行日起算，較民法
      債編修正施行後所定期間為長者，應自施行日起，適用民法債編修正施行後之
      規定。」。查：本件原告即僱用人對保證人之請求權，因修正前民法並無短期
      時效之特別規定，其時效期間即應為十五年，縱依告主張認原告對被告丙○○
      、甲○○之請求權應自原告向乙○○○主張損害賠償請求權之時即八十六年七
      月二十一日起算，惟迄至八十九年五月五日民法債編施行日皆未屆十五年之時
      效期間，依上開施行法之規定，系爭人事保證之請求權時效，即應遲至九十一
      年五月四日始行屆至，查本件原告早於八十九年一月六日即向被告丙○○、甲○○主張，既有原告支付命令聲請狀在卷可按，其未逾時效期間即甚明確，是
      被告丙○○、甲○○前述時效抗辯，即與法不合，而不足採。
  ２、被告另辯以：依民法第七百五十六條之三之規定，人事保證若未定有期間者，
      自成立之日起有效期間為三年，本件人事保證契約係於八十二年九月十三日簽
      訂，已逾上述三年之有效期間，原告已不得再為主張云云。然查：前述人事保
      證契約如未定期限者，有效期間為三年之規定，已明顯矯正了人事保證人所負
      保證責任期間過長之弊，並平衡了人事保證人與僱用人間本不平等之權利義務
      關係，惟就人事保證契約制度之目的而言，尚不得依該規定謂於人事保證有效
      期間三年滿期後，人事保證契約有效期間三年內所發生之保證事故，僱用人亦
      因該人事保證已超過三年有效期間而不得再行主張。蓋僱用人於僱用關係中故
      屬經濟強勢者之地位，惟僱用人就受僱人所為之違背職務行為，並非皆得及時
      查知，若於人事保證期間經過後，僱用人始行查知，僱用人即不得主張，即明
      顯有違人事保證契約係為分擔僱用人僱用受僱人所生危險之初衷。是以，本院
      認，若受僱人於人事保證契約三年期間內所致僱用人之損害，僱用人非不得依
      該人事保證契約向人事保證人為請求。經查：本件被告乙○○○即受僱人於八
      十四年一月二十四日，於知悉其母吳邱秀琴有肺結核病史而仍違背職務向原告
      投保人壽保險等情，既如前述，即其違背職務之行為，明顯在系爭保證契約八
      十二年九月十三日簽訂日起算之三年內，承前所述，保證人即被告丙○○、甲○○即應依其與原告所簽訂之保證契約而負其連帶保證之責，尚不因系爭保證
      契約因適用民法修正後之七百五十六條之三之規定，有效期間僅三年而有所差
      別，是被告丙○○、甲○○前述辯解，亦非的論，原告仍得依該人事保證契約
      向被告丙○○、甲○○為主張。
（三）被告丙○○、甲○○尚不得依民法第七百五十六條之五及之六之規定請求減輕
      或免除其人事連帶保證責任：查：上開民法債編之規定，於八十六年七月二十
      一日原告向被告乙○○○行使損害賠償請求權時，尚未頒布施行，業經本院查
      閱民法債編修正及施行日期無訛，為確保法之安定性及就僱用人有無為通知可
      能性等觀點而論，應認上開法律所為：若僱用人對受僱人行使權利時未通知人
      事保證人保證人即得主張減輕或免除其責之規定，並不得適用於本件之情形，
      是被告丙○○、甲○○前述主張，亦屬無據。且縱退萬步言，認前開規定仍適
      用於本件之情形，惟經審酌被告乙○○○之違約行為及被告丙○○、甲○○與
      被告乙○○○之關係等情，本院認亦無對被告丙○○、甲○○為減輕或免除連
      帶損害賠償責任之必要，附此敘明。
三、從而，於被告乙○○○違背告知義務及系爭聘約之情形及被告丙○○、甲○○之
    人事保證人責任尚不因保證期間屆滿而消滅且原告之請求權尚未逾時效，併其等
    尚不得主張減輕或免除人事保證人責任等情形下，原告依債務不履行及人事保證
    之連帶保證法律關係，請求被告連帶給付其所受之損害六十七萬四千三日二十八
    元，並自起訴狀繕本合法送達最後一位連帶債務人即被告甲○○之翌日即八十九
    年四月九起至清償日止，按日年利率百分之五計算之利息，為有理由，應予准許
    。
四、本件事證已明，兩造其餘攻防方法尚與本判決之結果無影響，乃不一一論列，併
    敘明之。
丙、假執行之宣告：原告、被告均陳明願供擔保，請求宣告假執行或免假執行，經核
    無不合，乃分別酌定相當之擔保金額，予以准許。
丁、結論：本件原告之訴為有理由，依民事訴訟法第八十五條第二項、第三百九十條
    第二項、第三百九十二條，判決如主文。
中      華      民      國    八十九    年     十二     月    二十九    日
                                     民事第五庭法      官  詹駿鴻
右為正本係照原本作成
如對本判決上訴，須於判決送達後廿日內向本院提出上訴狀
中      華      民      國    八十九    年     十二     月    二十九    日
                                               法院書記官  林淑玉


司法院資訊處製作；財團法人民間司法改革基金會備份。
